【裁判字號】    92,易,85
【裁判日期】    920331
【裁判案由】    竊盜
【裁判全文】
臺灣苗栗地方法院刑事判決                            九十二年度易字第八五號
    公  訴  人  臺灣苗栗地方法院檢察署檢察官
    被      告  丁○○
右列被告因竊盜案件，經檢察官提起公訴（九十一年度偵字第三０五八號），本院判
決如左：
    主  文
丁○○共同連續攜帶兇器竊盜，累犯，處有期徒刑貳年。扣案油壓剪及尖嘴鉗各壹支
，均沒收。
    事  實
一、丁○○有多次竊盜犯行，最後一次於八十八年六月間，因竊盜案件，經法院判處
    有期徒刑一年、三月，違反毒品危害防制條例案件判處有期徒刑六月，合併執行
    一年七月，甫於九十年十一月二十九日縮刑期滿執行完畢（公訴人誤為九十年十
    二月二十三日）。猶不知悔改，丁○○基於意圖為自己不法所有之概括犯意，先
    於九十一年六月底之某日，到苗栗縣頭份鎮○○路七鄰七十四之五號「佚泰砂石
    場」內，徒手竊取乙○○所有之鐵條約一百公斤；旋於九十一年七月初之某日，
    在苗栗縣頭份振興隆里高鐵Ｃ二三０標處，再徒手竊取甲○○管理之鐵材約一百
    公斤，得手後變賣花用殆盡。丁○○復基上開意圖為自己不法之所有，並與丙○○（另為審結）基於犯意之聯絡與行為之分擔，於九十一年七月二十三日晚上十
    時十分許，由丁○○騎乘車牌號碼為ＳＬＬ—００九號機車，後座附載攜帶客觀
    上足資為兇器使用之油壓剪及尖嘴鉗各乙支之丙○○，到苗栗縣頭份鎮新華里雞
    心壩五十一號前高鐵Ｃ二三０標處，由丙○○在原地埋伏、丁○○先行騎乘機車
    離去，迨翌日即同月二十四日凌晨零時許，丙○○始持前開兇器為作案工具，下
    手竊取甲○○管理之接地電纜線共五十公斤，並於同月二十四日凌晨二時三十分
    許，丁○○騎乘前揭機車返回上址，附載丙○○及竊得電纜線離去，於行經苗栗
    縣頭份鎮頭份裡頭份大橋時，為警當場查獲。並扣得丙○○所有之油壓剪、尖嘴
    鉗各乙支。
二、案經苗栗縣警察局頭份分局移送臺灣苗栗地方法院檢察署檢察官偵查起訴。
        理  由
一、訊據被告丁○○對右開在「佚泰砂石場」內，竊取乙○○所有之鐵條約一百公斤
    、九十一年七月初在高鐵Ｃ二三０標處，單獨竊取甲○○管理之鐵材約一百公斤
    之事實均坦承不諱，核與被害人乙○○、甲○○指述之情節相符，並有贓物領據
    附卷可稽，此部分犯行事證明確。惟被告丁○○矢口否認九十一年七月二十四日
    凌晨零時許，與被告丙○○共同在苗栗縣頭份鎮新華里雞心壩五十一號前高鐵Ｃ
    二三０標處竊盜之事實，並辯稱：當日僅負責載丙○○往返，並不知丙○○作何
    事，並未參與竊盜云云。經查：本件係由被告丙○○提議，由被告丁○○騎乘機
    車搭載被告丙○○攜帶作案工具前往行竊後再由被告丁○○載回等事實，業經被
    告丁○○、丙○○二人於偵查中供承甚明，亦據被告丁○○於本院審理中自承不
    諱，被告丁○○並自承得手之電纜線原本欲載往下興里土地公廟將電纜線外皮剝
    掉後出售，嗣因為警查獲，是尚未分贓等語，亦與被告丙○○於偵查中所供情節
    完全一致。應認誠屬可信。是被告丁○○顯有以自己犯罪之意思，與被告丙○○
    共為謀議竊取，被告丁○○並實施運送之行為，且二人業已計劃事後再為處理贓
    物之行為，僅尚未分贓即為警查獲而已。況被告丙○○於偵查中偵訊時更供陳偷
    竊前已告知被告丁○○要偷電線，其並攜帶可透視內裝有油壓剪、尖嘴鉗之透明
    手提袋前往竊盜，並於竊得後再由被告丁○○附載返回，亦與被告丁○○於本院
    審理中自承：「：：我只是載他去而已，載他回來而已，看他帶著有油壓剪、尖
    嘴鉗我有覺得怪怪的。」等語相合，是被告丙○○上開所稱：被告二人事先已有
    竊盜之共謀等語可信。況被告丁○○騎乘前開機車前往處所地勢空曠荒涼，除右
    揭工程施工處外，少有住戶人家，有現場照片及刑案現場圖附卷可稽，衡情若非
    實施竊盜之謀議，被告丙○○何需攜油壓剪及尖嘴鉗各乙支共往，被告丁○○又
    何需「覺得怪怪」，且被告丁○○亦無深夜放置被告丙○○獨自停留前開處所達
    四小時之久，而於反人性生理時鐘作息時間之翌日凌晨二時再赴現場搭載之理！
    再參以被告丁○○甫於同月七月初，在前開處所附近即苗栗縣頭份振興隆里高鐵
    Ｃ二三０標處竊得鐵材約一百公斤，已如前述，今被告丙○○再度以同樣手法、
    攜油壓剪及尖嘴鉗各乙支，赴同屬高鐵Ｃ二三０標附近路段竊取電線、鐵材等類
    似物品，被告丁○○卻諉稱不知被告丙○○為何停留該處？所為為何？未曾謀議
    ！均顯與常理有悖。綜上所述，被告丁○○上開所辯，顯係臨訟卸責推諉之詞，
    不足採信。此外，並有油壓剪、尖嘴鉗各乙支扣案可証，縱被告丁○○未實際著
  手實施竊盜犯行，但其以為自己犯罪之意思，實施犯罪構成要件以外之行為，仍
    無解於其竊盜罪之成立。事証明確，被告丁○○犯行洵堪認定。
二、核被告丁○○在「佚泰砂石場」內、九十一年七月初在高鐵Ｃ二三０標處，二次
    單獨竊取鐵材之犯行，係犯刑法第三百二十條第一項竊盜罪。又按油壓剪及尖嘴
    鉗等係鐵製品，客觀上對人之生命、身體、安全構成威脅，為兇器之一種。是被
    告丁○○九十一年七月二十四日凌晨零時許，與被告丙○○在右開高鐵Ｃ二三０
    標處竊盜之事實，係犯同法第三百二十一條第一項第三款帶兇器竊盜罪，就該
    罪與被告丙○○有犯意聯絡、行為分擔，為共同正犯。被告丁○○先後多次竊盜
    犯行，時間緊接，觸犯構成要件相同之罪名，顯係基於概括犯意為之，為連續犯
    ，應依刑法第五十六條規定，以較重之共同連續帶兇器竊盜一罪論並加重其刑
    。次查，被告丁○○有事實欄所載論罪科刑執行情形，此有台灣高等法院被告全
    國前案紀錄表在卷可稽，其受有期徒刑執行完畢後，五年以內再犯本件有期徒刑
    以上之罪，為累犯，應依刑法第四十七條規定遞加其刑。爰審酌被告丁○○行為
    後坦承部分犯行，及其品行、犯罪之動機、目的、手段、所生之危害及犯罪後之
    態度等一切情狀，量處如主文所示之刑。末查扣案之油壓剪及尖嘴鉗各乙支，係
    共同被告丙○○所有，供犯罪所用之物，應依法宣告沒收。
三、被告丙○○俟到案後再審結，附此敘明。
據上論斷，應依刑事訴訟法第二百九十九條第一項前段，刑法第二十八條、第五十六
條、第三百二十一條第一項第三款、第四十七條、第三十八條第一項第二款，判決如
主文。
本案經檢察官呂曾達到庭執行職務。
中      華      民      國    九十二    年      三      月    三十一    日
                                    台灣苗栗地方法院刑事庭
                                      法  官  姚  銘  鴻
右正本證明與原本無異。
如不服本判決，應於判決送達後十日內向本院提出上訴狀( 應附繕本 )。
                                      書記官  劉  秋  雯
中      華      民      國    九十二    年      三      月    三十一    日
附錄本判決論罪科刑法條：
刑法第三百二十一條
犯竊盜罪而有左列情形之一者，處六月以上五年以下有期徒刑。
第一款：於夜間侵入住宅或有人居住之建築物、船艦，或隱匿其內而犯之者。
第二款：毀越門扇、牆垣或其他安全設備而犯之者。
第三款：攜帶兇器而犯之者。
第四款：結夥三人以上而犯之者。
第五款：乘火災、水災或其他災害之際而犯之者。
第六款：在車站或埠頭而犯之者。
前項之未遂犯罰之。


司法院資訊處製作；財團法人民間司法改革基金會備份。
